臺灣臺中地方法院刑事判決
110年度易字第2188號
公  訴  人  臺灣臺中地方檢察署檢察官
被      告  陳意心


上列被告因賭博案件，經檢察官聲請以簡易判決處刑（110年度
偵字第10881號），本院認不宜以簡易判決處刑，改依通常程序
，判決如下：
    主    文
陳意心共同犯圖利供給賭場罪，處有期徒刑參月，如易科罰金，
以新臺幣壹仟元折算壹日。未扣案之犯罪所得新臺幣捌仟元沒收
，於全部或一部不能沒收或不宜執行沒收時，追徵其價額。 
    犯罪事實
一、陳意心與張舜成（業經臺灣南投地方檢察署檢察官以110年
    度偵字第1936號為緩起訴處分）共同基於意圖營利供給賭博
    場所之犯意聯絡，由陳意心先向張舜成取得「嘉威」賭博網
    站（網址：www.ks8899.net/newapp/#/WB）之後臺及會員帳
    號、密碼後，自民國109年3月23日起至同年4月27日止，提
    供「嘉威」賭博網站之網址及會員帳號、密碼予賭客呂哲暭
    ，供呂哲暭透過網際網路連接至上開賭博網站進行賭博，其
    賭博方式為由呂哲暭使用陳意心提供之會員帳號、密碼登入
    後，在該網站內之美國職棒、美國籃球、賽馬等項目下注與
    網站對賭，若押中即可贏得一定比例之金額，若未押中，則
    下注之金額即歸網站所有，並每週結算當週輸贏結果，若賭
    贏，呂哲暭即可取得等額之現金，若賭輸，呂哲暭則需依陳
    意心指示將賭輸之金額匯入陳意心之金融帳戶，由陳意心轉
    交予張舜成，或直接匯至張舜成之金融帳戶內，呂哲暭於上
    開期間內共依指示匯款新臺幣（下同）54萬3,000元，陳意
    心則可透過「嘉威」賭博網站之後臺帳號、密碼查看呂哲暭
    之下注情形，並自呂哲暭下注之金額中抽取一定比例之佣金
    。陳意心與張舜成即以上開方式提供「嘉威」賭博網站之賭
    博場所予呂哲暭賭博以牟利，陳意心共取得佣金8,000元。
二、案經臺中市政府警察局第六分局報告臺灣桃園地方檢察署檢
    察官陳請臺灣高等檢察署檢察長核轉臺灣臺中地方檢察署檢
    察官偵查後聲請以簡易判決處刑。
    理    由
一、按被告以外之人於審判外之言詞或書面陳述，除法律有規定
     者外，不得作為證據，刑事訴訟法第159條第1項固有明文 
    。惟被告以外之人於審判外之陳述，雖不符刑事訴訟法第15
     9條之1至之4之規定，而經當事人於審判程序同意作為證據
    ，法院審酌該言詞陳述或書面陳述作成時之情況，認為適 
    當者，亦得為證據；當事人、代理人或辯護人於法院調查證
     據時，知有第159條第1項不得為證據之情形，而未於言詞
    辯論終結前聲明異議者，視為有前項之同意，同法第159條
    之5 亦定有明文。查本案後引具有傳聞性質之證人證述及書
    面證據資料，均為被告以外之人審判外之陳述而屬傳聞證據
    ，公訴人及被告於本院準備程序、審理時對於上開具傳聞性
    質之證人證述及其他證據資料之證據能力，均表示同意作為
    證據或沒有意見，且於言詞辯論終結前亦未聲明異議。本院
    審酌相關證人證述及其他證據資料作成時之情況，核無違法
    取證或其他瑕疵，認為以之作為證據為適當，上開具傳聞性
    質之證人證述及相關證據資料，自得做為證據。
二、前揭犯罪事實，業據被告陳意心於本院審理時坦承不諱，並
    經證人呂哲暭於警詢時證述被告提供「嘉威」賭博網站之網
    址及會員帳號、密碼予伊下注賭博，並與伊結算賭博輸贏等
    情（見臺灣桃園地方檢察署偵卷《下稱桃檢偵卷》第9至17、2
    5至37頁）、證人張舜成於警詢時證述被告向伊索取「嘉威
    」賭博網站之代理及會員帳號、密碼提供予會員下注賭博，
    以賺取佣金等情（見桃檢偵卷第69至91頁），及證人鄭玉如
    於警詢時證述呂哲暭曾向伊借款而匯款至張舜成帳戶之情甚
    詳（見桃檢偵卷第93至99頁），復有被告與呂哲暭之通訊軟
    體對話內容截圖、「嘉威」賭博網站截圖（見桃檢偵卷第10
    1至109頁）、呂哲暭之匯款明細、郵政入戶匯款申請書、國
    泰世華商業銀行帳戶開戶資料及交易明細、中國信託商業銀
    行帳戶開戶資料及交易明細（見桃檢偵卷第111至123、131
    至137、141至148頁）、被告之中國信託商業銀行帳戶開戶
    資料及交易明細（見桃檢偵卷第151至172頁）、張舜成之郵
    局帳戶開戶資料及交易明細（見桃檢偵卷第175至194頁）、
    鄭玉如之郵局帳戶開戶資料及交易明細在卷可稽（見桃檢偵
    卷第197至199頁），綜上足認被告自白與事實相符，堪予採
    信。本案事證明確，被告犯行，洵堪認定，應予依法論科。
三、按刑法第268條之罪，以意圖營利，供給賭博場所或聚眾賭
    博，為其構成要件。而所謂「意圖」者，即主觀上之期望，
     亦即所以出此之動機或目的；而所謂「營利」者，即藉以
    牟 取經濟上或財產上利益（最高法院89年度台非字第49號
    判決意旨參照）。又所謂之「賭博場所」，只要有一定之所
    在可供人賭博財物即可，非謂須有可供人前往之一定空間之
    場地始足為之。以現今科技之精進，電話、傳真、網路均可
    為傳達賭博訊息之工具。電腦網路係可供公共資訊傳輸園地
    ，雖其為虛擬空間，然既可供不特定之多數人於該虛擬之空
    間為彼此相關聯之行為，而藉電腦主機、相關設備達成其傳
    輸之功能，在性質上並非純屬思想之概念空間，亦非物理上
    絕對不存在之事物，在電腦網站開設投注簽賭網站，供不特
    定人藉由網際網路連線登入下注賭博財物，該網站仍屬賭博
    場所。透過通訊或電子設備簽注賭博財物，與親自到場賭博
    財物，僅係行為方式之差異而已，並不影響其在一定場所為
    賭博犯罪行為之認定（最高法院107年度台非字第174號判決
    意旨參照）。被告陳意心為抽取佣金，提供「嘉威」賭博網
    站供賭客呂哲暭登入而下注賭博財物，核被告所為，係犯刑
    法第268條之圖利供給賭博場所罪。被告與張舜成間，就本
    案犯行，有犯意聯絡及行為分擔，為共同正犯。按學理上所
    稱之集合犯，係一種構成要件類型，亦即立法者針對特定刑
    罰規範之構成要件，已預設其本身係持續實行之複次行為，
    具備反覆、延續之行為特徵，將之總括或擬制成一個構成要
    件之「集合犯」行為；此種犯罪，以反覆實行為典型、常態
    之行為方式，具侵害法益之同一性，因刑法評價上為構成要
    件之行為單數，因而僅包括的成立一罪（最高法院96年度台
    上字第3064號判決意旨參照）。本案被告自109年3月23日起
    至同年4月27日止，雖有持續提供賭博場所供呂哲暭下注賭
    博之犯行，惟賭博網站之經營乃係透過反覆與賭客對賭以營
    利，被告意圖營利提供賭博場所之行為態樣，原本即具有預
    定數個同種類行為反覆實行之性質，屬法律上之集合犯，應
    評價為包括一罪。爰審酌被告正值青年，不知循正當途徑賺
    取財物，為抽取佣金，竟提供賭博網站供賭客呂哲暭下注賭
    博，助長賭風，危害社會善良風俗，考量被告提供賭博場所
    之期間長短、獲利金額、於本院審理時自承之個人生活狀況
    及教育程度（見本院易字卷第29頁），及犯後於本院審理時
    坦承犯行之態度等一切情狀，量處如主文所示之刑，並諭知
    易科罰金之折算標準。 
四、按犯罪所得，屬於犯罪行為人者，沒收之；前開沒收，於全
     部或一部不能沒收或不宜執行沒收時，追徵其價額；前開
    犯 罪所得，包括違法行為所得、其變得之物或財產上利益
    及其 孳息，刑法第38條之1第1項前段、第3項、第4項定有
    明文。查被告於109年3月23日至同年4月27日間圖利供給賭
    場予賭客呂哲暭下注賭博，被告共計取得8,000元之佣金等
    情，業據被告於本院準備程序時供述明確（見本院易字卷第
    21頁），上開佣金為被告從事本案犯罪之犯罪所得，應依刑
    法第38條之1第1項前段、第3項之規定宣告沒收，且於全部
    或一部不能沒收或不宜執行沒收時，追徵其價額。 
五、不另為無罪諭知部分：
    公訴意旨雖認被告前開行為，亦構成刑法第266條之普通賭
    博罪嫌。然按刑法第266條第1項之普通賭博罪在成立上，係
    以「在公共場所或公眾得出入之場所」作為要件。所謂「  
    公共場所」，係指特定多數人或不特定之人得以出入、集合
     之場所；所謂「公眾得出入場所」，係指非屬公共場所，
    而 特定多數人或不特定之人於一定時段得進出之場所。是
    網際 網路通訊賭博行為，究應論以刑法第266條第1項之普
    通賭博罪，抑應依社會秩序維護法第84條處罰，則以個案事
    實之認定是否符合於「公共場所」或「公眾得出入之場所」
    賭博財物之要件而定。於電腦網路賭博而個人經由私下設定
    特定之密碼帳號，與電腦連線上線至該網站，其賭博活動及
    內容具有一定封閉性，僅為對向參與賭博之人私下聯繫，其
    他民眾無從知悉其等對賭之事，對於其他人而言，形同一個
    封閉、隱密之空間，在正常情況下，以此種方式交換之訊息
    具有隱私性，故利用上開方式向他人下注，因該簽注內容或
    活動並非他人可得知悉，尚不具公開性，即難認係在「公共
    場所」或「公眾得出入之場所」賭博，不能論以刑法第266
    條第1 項之賭博罪（最高法院107年度台非字第174號判決要
    旨參照）。查本案被告提供「嘉威」賭博網站予賭客呂哲暭
    下注賭博，係由呂哲暭透過網際網路使用被告提供之特定會
    員帳號、密碼登入後，連線進行遊戲，其登入網站後，與對
    向網站管理者傳遞訊息之網際網路通訊方式，對於其他人而
    言，形同一個封閉、隱密之空間，在正常情況下，以此種方
    式交換之訊息具有隱私性，故利用此種方式在網站下注，因
    該投注內容或活動並非他人可得知悉，尚不具公開性，顯非
    在「公共場所」或「公眾得出入之場所」下注賭博，核與刑
    法第266條賭博罪之構成要件尚屬有間，即難認被告提供「
    嘉威」賭博網站予賭客呂哲暭下注賭博之行為另涉犯刑法第
    266條第1項前段之賭博犯行。此外，復查無其他積極證據足
    資認定被告有檢察官所指刑法第266條第1項前段之賭博犯行
    ，既不能證明被告犯罪，本應就此部分為被告無罪之諭知，
    惟檢察官認被告此部分犯行與前開經本院論罪之圖利供給賭
    博場所罪間，有想像競合犯之裁判上一罪關係，爰不另為無
    罪之諭知。 
據上論斷，應依刑事訴訟法第452條、第299條第1項前段，刑法
第28條、第268條、第41條第1項前段、第38條之1第1項前段、第
3項，刑法施行法第1條之1第1項，判決如主文。 
本案經檢察官潘曉琪聲請以簡易判決處刑，檢察官賴謝銓到庭執
行職務。
中　　華　　民　　國　　110 　年　　12　　月　　13　　日
                  刑事第十三庭  法  官  李宜娟
以上正本證明與原本無異。
如不服本判決應於收受送達後20日內向本院提出上訴書狀，並應
敘述具體理由；其未敘述上訴理由者，應於上訴期間屆滿後20日
內向本院補提理由書（均須按他造當事人之人數附繕本）「切勿
逕送上級法院」。
                                書記官  林雅慧
中　　華　　民　　國　　110 　年　　12　　月　　13　　日
附錄論罪科刑法條：
刑法第268條：
意圖營利，供給賭博場所或聚眾賭博者，處3年以下有期徒刑，
得併科9萬元以下罰金。